【裁判字號】    95,訴,1527
【裁判日期】    950626
【裁判案由】    毒品危害防制條例
【裁判全文】
臺灣高雄地方法院刑事判決              95年度訴字第1527號
公  訴  人  台灣高雄地方法院檢察署檢察官
被      告  乙○○
上列被告因毒品危害防制條例案件，經檢察官提起公訴（95年度
毒偵字第2819號），被告於本院準備程序中自白，經合議庭裁定
由受命法官依簡式審判程序獨任審理，判決如下：
    主  文
乙○○連續施用第一級毒品，處有期徒刑捌月，扣案注射針筒壹
支、注射用橡皮管壹條均沒收。
    事  實
一、乙○○前因施用毒品案件，經本院裁定令入勒戒處所觀察、
    勒戒，因認為無繼續施用毒品傾向，於民國91年4 月23日釋
    放，同日並經台灣高雄地方法院檢察署檢察官，以91年度毒
    偵字第1100號為不起訴處分確定。詎其猶不知悔改，復於觀
    察勒戒執行完畢釋放後5 年內，猶基於施用第一級毒品海洛
    因之概括犯意，自95年2 月上旬某日起，至95年3 月初之某
    日止，平均每日1 次，在不詳旅館，連續施用海洛因多次，
    嗣於95年2 月28日10時30分許，員警在高雄市○○區○○里
    ○○○路172 號7 樓「益大飯店」709 房實施臨檢時，經乙
    ○○同意後實施搜索，當場查獲乙○○所有，供其施用海洛
    因使用之注射針筒1 支與注射毒品用之橡皮管1 條等物，又
    在「益大飯店」709 房冰箱旁查獲第一級毒品海洛因1 包（
    量微無法秤重，空包裝重0.31公克），員警並徵得乙○○同
    意採集其尿液，送驗結果呈海洛因代謝物嗎啡陽性反應，始
    悉上情。
二、案經高雄市政府警察局三民第一分局移送台灣高雄地方法院
    檢察署檢察官偵查起訴。
    理  由
一、按除被告所犯為死刑、無期徒刑、最輕本刑為3 年以上有期
    徒刑之罪或高等法院管轄第一審案件者外，於法院行準備程
    序進行中，被告先就被訴事實為有罪之陳述時，審判長得告
    知被告簡式審判程序之旨，並聽取當事人、代理人、辯護人
    及輔佐人之意見後，裁定進行簡式審判程序；且受命法官行
    準備程序，與法院或審判長有同一之權限；又簡式審判程序
    之證據調查，不受刑事訴訟法第159 條第1 項、第161 條之
    2 、第161 條之3 、第163 條之1 及第164 條至第170 條規
    定之限制，刑事訴訟法第273 條之1 第1 項、第279 條第2
    項前段、第273 條之2 分別定有明文。被告乙○○所為係犯
    死刑、無期徒刑、最輕本刑為3 年以上有期徒刑以外之罪，
    其於準備程序中就被訴事實為有罪之陳述，經法官告知簡式
    審判程序之旨，並聽取公訴人、被告之意見後，認為適宜由
    受命法官獨任進行簡式審判程序，依刑事訴訟法第273 條之
    1 第1 項規定，合議庭裁定由受命法官獨任進行審判程序，
    合先敘明。
二、訊據被告對於前揭犯罪事實坦承不諱，而其為警查獲時所採
    取之尿液檢體，經送高雄市立凱旋醫院檢驗，結果為嗎啡陽
    性反應之事實，有該院95年3 月16日編號A00000000 號濫用
    藥物尿液檢驗報告各1 紙可憑，並有注射針筒1 支及注射用
    之橡皮管1 條可資為證，足見被告之自白與事實相符，其確
    有施用海洛因之犯行無疑。再查：被告前因施用毒品案件，
    經本院裁定送觀察、勒戒，於94年4 月23日釋放，同日並經
    台灣高雄地方法院檢察署檢察官，以91年度毒偵字第1100號
    為不起訴處分之事實，有前開裁定、台灣高等法院被告前案
    紀錄表與臺灣高雄地方法院檢察署刑案資料查註紀錄表足資
    佐證。綜上所述，被告於觀察、勒戒執行完畢後5 年內再犯
    毒品危害防制條例第10條第1 項之罪之事證明確，其所為顯
    與毒品危害防制條例第23條第2 項之規定相符，應予依法論
    科。
三、核被告所為，係犯毒品危害防制條例第10條第1 項施用第一
    級毒品罪。被告持有第一級毒品後進而施用，其持有之低度
    行為應為各該施用之高度行為所吸收，不另論其持有毒品罪
    。又被告先後多次施用第一級毒品之行為，時間緊接，犯罪
    構成要件相同，顯然係基於概括犯意反覆為之，為連續犯，
    應依刑法第56條之規定，論以一罪，並應依法加重其刑。爰
    審酌被告前因施用毒品經觀察、勒戒後，仍未戒斷其施用毒
    品之惡習之情，及其犯罪之動機、目的、手段、施用毒品戕
    害其身心及其犯後坦承犯行非無悔意等一切情狀，量處如主
    文所示之刑，以資懲儆，並促其向善之心。
四、扣案之注射針筒1 支及注射用之橡皮管1 條，均係被告所有
    ，供其施用海洛因所用之物，業經被告於本院審理時供陳在
    卷，均應依刑法第38條第1 項第2 款之規定，宣告沒收。至
    被告為警查獲時所扣得之殘渣袋1 小包（量微無法秤重，空
    包裝重0.31公克），經送法務部調查局檢驗，證實其中含有
    海洛因殘渣，固有法務部調查局95年5 月3 日編號調科壹字
    第220023099 號鑑定通知書可憑，然被告自警詢至本院審理
    時均堅決否認該海洛因為其所有，本院審諸被告既已坦承施
    用海洛因之犯行，且其承認施用海洛因之期間較檢察官起訴
    事實所載被告施用海洛因之期間長，足見其並未刻意隱匿自
    己施用毒品之犯行，當無故意隱匿該海洛因殘渣袋為其所有
    之必要。參以被告為警查獲之地點為公共場所，任何人均得
    以入內投宿，而扣案之海洛因殘渣數量極少以致無法秤重，
    亦經法務部調查局前開鑑定通知書載明，加以該殘渣袋與扣
    案之注射針筒及橡皮管並非在同一地點查獲，而係在旅館房
    間之冰箱旁查獲之情，亦經警卷所附臨檢紀錄表載明，是不
    能排除開殘渣袋係其餘投宿旅客施用海洛因後遺留，本件既
    乏積極證據證明扣案之海洛因殘渣袋確與被告施用海洛因之
    犯行有關，自不得就該項扣案物宣告沒收銷燬，宜由檢察官
    另為適法之處理，附此敘明。
五、公訴人雖僅就被告於95年2 月28日為警查獲前最後一次施用
    海洛因犯行起訴，然被告其餘多次施用海洛因犯行與業經起
    訴部分具有連續犯之裁判上一罪關係，本院自得併予審究。
據上論斷，應依刑事訴訟法第299 條第1 項前段、第273 條之1
第1 項、第284 條之1 ，毒品危害防制條例第10條第1 項，刑法
第11條前段、第56條、第38條第1 項第2款，判決如主文。
本案經檢察官甲○○到庭執行職務。
中    華    民    國    95    年    6     月    26    日
                  刑事第七庭    法  官  卓立婷
以上正本證明與原本無異。
如不服本判決，應於判決送達後10日內，向本院提出上訴狀。
中    華    民    國    95    年    6     月    26    日
                                書記官  李春慧
附錄本件論罪法條全文：
毒品危害防制條例第10條
施用第一級毒品者，處6 月以上5 年以下有期徒刑。
施用第二級毒品者，處 3 年以下有期徒刑。


司法院資訊處製作；財團法人民間司法改革基金會備份。
